臺灣高等法院民事裁定　　　　　　　　　　96年度抗字第97號
再抗告人　乙○○
　　　　　甲○○○
共　　同
代 理 人　吳光陸律師
　　　　　李永然律師
　　　　　柯俊吉律師
上列再抗告人因與相對人丙○○間回復原狀強制執行事件，再抗
告人對於中華民國96年3月1日本院裁定，提起再抗告，本院裁定
如下：
    主  文
再抗告駁回。
再抗告費用由再抗告人負擔。
    理  由
一、按對於抗告法院之裁定再為抗告，僅得以其適用法規顯有錯
    誤為理由，並經原法院之許可者為限。前項許可，以原裁定
    所涉及之法律見解具有原則上之重要性者為限。新修正民事
    訴訟法第486條第4、5項定有明文。足見對於抗告法院以抗
    告有理由而廢棄或變更原裁定之裁定，或以無理由而駁回其
    抗告之裁定再為抗告，僅得以其適用法規顯有錯誤為理由，
    並經原法院之許可者為限，且「前項許可以原裁定所涉及之
    法律見解具有原則上之重要性者為限」，其立法理由載明：
    「為維持第三審為法律審之特性，並兼顧保障當事人權利及
    合理分配司法資源之要求，對於抗告法院以抗告有理由而廢
    棄或變更原裁定之裁定，或以抗告無理由而駁回其抗告之裁
    定再為抗告，僅得以其適用法規顯有錯誤為理由，並經原法
    院之許可者為限，始得再為抗告」。而所謂適用法規顯有錯
    誤，應以判決違背法規或現存判例解釋者為限，若在學說上
    諸說併存尚無法規判解可據者，不得指為用法錯誤（最高法
    院57年度台上字第1091號判例參照）；而所謂法律見解具有
    原則上之重要性者，係指所涉及之法律問題意義重大而有加
    以闡釋之必要者而言。故提起再抗告，除須以原裁定適用法
    規顯有錯誤為其理由外，尚須以原裁定所涉及之法律問題意
    義重大而有加以闡釋必要，並經原法院之許可，始得謂其再
    抗告之提起為合法。而原法院對於再為抗告，認為不應許可
    者，依同條第6項準用同法第436條之3第3項之結果，應以裁
    定駁回其再抗告。
二、本件再抗告意旨略以：按強制執行應依執行名義為之，參照
    最高法院18年抗字第241號判例「判決之執行，應依主文所
    表示，主文不明時，始得參照理由加以解釋」及辦理執行應
    行注意事項二(三)「關於確定判決之執行，如其判決主文不明
    瞭，而所附理由已記載明晰，與主文不相抵觸者，得參照該
    判決之理由為執行」，本件執行名義即本院90年度上更(一)字
    第221號民事確定判決之主文第1項，既命相對人將判決附圖
    B部分面積43平方公尺深溝填平，參照判決理由即應於填平
    後，與路面相銜接，然相對人並未如此填平。又主文第3項
    、第4項均有明示填平後應與原道路相連，並得通行之狀態
    ，相對人不得阻礙通行，相對人於填平之際，如未能達到與
    原道路相連，並呈通行狀態，甚至另加障礙物阻礙通行，即
    有違反上開執行名義，再抗告人主張相對人未完全依執行名
    義履行，請求繼續執行，原法院裁定及本院裁定均駁回聲請
    ，上開裁定有適用強制執行法第4條第1項之違誤云云。
三、再抗告人上開指述，仍係認為相對人未將如執行名義即本院
    90年度上更(一)字第221號民事確定判決之附圖B部分面積43平
    方公尺深溝填平至與路面相銜接之狀態，甚至另加障礙物阻
    礙通行，即有違反上開執行名義云云，係屬於事實認定問題
    ，相對人已依原執行名義所記載內容履行完畢，業據本院於
    96年3月1日裁定中敘明認定理由及證據。再抗告人上開指述
    非屬於法規適用錯誤之範疇，其指稱本院裁定有適用強制執
    行法第4條第1項之違誤云云，於法不合。再抗告人既未具體
    指明本院裁定有如何適用法規顯有錯誤之處，亦未指出所涉
    及之法律問題有何重大意義而有加以闡釋之必要，即本件再
    抗告法律見解不具有原則上之重要性，本院依法亦不得許可
    。依前揭說明，本件再抗告即於法不合，應予駁回。
四、據上論結，本件再抗告為不合法，爰裁定如主文。
中　　華　　民　　國　　96　　年　　3 　　月　　19　　日
                    民事第十六庭
                        審判長法　官  沈方維
　　　　　　　　　　　  　  　法　官  王淇梓
　　　　　　　　　　　  　　  法　官  呂淑玲
正本係照原本作成。
如不服本裁定，應於收受送達後10日內向本院提出抗告狀，並應
繳納抗告費新台幣１千元。
中　　華　　民　　國　　96　　年　　3 　　月　　19　　日
                              書記官  明祖全
